臺東地方法院刑事判決　　　　　　　　　　　　　九十三年度選簡上字第一號
　　上　訴　人　臺灣臺東地方法院檢察署檢察官
　　被上訴人即　甲○○
　　被　　　告
右列被告因違反公職人員選舉罷免法等案件，不服本院臺東簡易庭九十三年度選簡字
第一號中華民國九十三年九月一日第一審判決（聲請案號：九十三年度偵字第三五九
號），提起上訴，本院管轄之第二審合議庭判決如左：
    主  文
原判決撤銷。
甲○○對於有投票權之人，行求不正利益，而約其投票權為一定之行使，處有期徒刑
伍月，如易科罰金，以佰元折算壹日，褫奪公權壹年。
    事實及理由
一、上訴意旨略稱：本件在原審開庭時進行協商，被告甲○○自白後，表示願：(一)向
    財團法人天主教會花蓮教區附設臺東聖母醫院（下稱天主教聖母醫院）捐款新臺
    幣（下同）十五萬元，(二)由法院判處總刑期有期徒刑六月，褫奪公權一年，而原
    審判處有期徒刑五月，並諭知緩刑三年，顯有違法等語。
二、本院審理結果，認原審判決除諭知緩刑部分外，其餘認事用法均無不當，應予維
    持，爰引用原審判決書記載之事實、證據及宣告緩刑以外之理由部分（如附件）
    。
三、本件為有關選舉風氣之犯罪，審酌臺灣地區邇來民主進程之迅速發展為舉世所矚
    目，然選民素質無法同步提昇，選舉風氣無法相對改善，非但造成國內政治亂象
    ，甚且貽笑國際社會，值此典章制度亟須檢討，政治風氣亟須導正之關鍵，被告
    為一己之私，不法影響他人投票權之正當行使，長遠以觀，對國家社會之發展有
    負面之牽動，眼前而論，對選舉結果亦難謂無相當之影響，是非予適當之處罰，
    顯無法充分反映其行為所造成之危害，亦無法給予社會大眾合理之警惕。而本件
    檢察官因被告同意自白認罪，考慮因此相對儉省之司法資源，並因其表示願向天
    主教聖母醫院公益捐款十五萬元，對國家社會已有所反贖，因而從寬同意判處「
    總刑期有期徒刑六月（嗣於本院同意再減為五月），褫奪公權一年，不得緩刑」
    之科刑，被告及其原審之辯護人對上開科刑之範圍均表示願意接受，有原審準備
    程序筆錄及本院勘驗筆錄各一份在卷可稽。經核，環顧現今，選前檢、警、調相
    關人員對查察賄選動用之大量人力，該等犯罪查證之困難，及上開一切情狀，就
    本件查證屬實之犯罪，該等檢察官與辯護人、被告協議之科刑已屬極為寬厚，且
    非對被告執行所判處之刑，亦難遽認其無再受利誘重蹈覆轍之虞，且無法符合民
    眾對端正選風之殷殷期盼，從而原審判決未符上開科刑協議之緩刑宣告容有未洽
    ，依法自當將原判決予以撤銷，並參酌本院審理時檢察官已同意在不宣告緩刑前
    提下，將有期徒刑刑度再酌降為五月，而改判處如主文所示之刑及易科罰金之折
    算標準，並宣告褫奪公權一年。
據上論斷，應依刑事訴訟法第四百五十五條之一第一項、第三項、第三百六十九條第
一項前段、第三百六十四條、第三百七十三條、第二百九十九條第一項前段，公職人
員選舉罷免法第九十條之一第一項、第九十八條第三項，刑法第十一條、第一百四十
二條第一項、第五十五條、第四十一條第一項前段、第三十七條第二項，罰金罰鍰提
高標準條例第二條，判決如主文。
本案經檢察官乙○○到庭執行職務
中      華      民      國      九十三      年    十二    月    三十一  日
                                  臺灣臺東地方法院刑事第二庭
                                    審判長法  官  陳  弘  能
                                          法  官  林  恒  祺
                                          法  官  鄭  峻  明
右正本證明與原本無異。
不得上訴。
                                          書記官  陳  美  鄉
中      華      民      國      九十三    年    十二    月    三十一    日
附記：
公職人員選舉罷免法第九十條之一第一項：
對於有投票權之人，行求期約或交付賄賂或其他不正利益，而約其不行使投票權或為
一定之行使者，處五年以下有期徒刑，得併科新台幣四十萬元以上四百萬元以下罰金
。
公職人員選舉罷免法第九十八條第三項：
犯本章之罪或刑法分則第六章之妨害投票罪，宣告有期徒刑以上之刑者，並宣告褫奪
公權。
中華民國刑法第一百四十二條第一項：
以強暴脅迫或其他非法之方法，妨害他人自由行使法定之政治上選舉或其他投票權者
，處五年以下有期徒刑。
